【裁判字號】    90,上訴,1145
【裁判日期】    900815
【裁判案由】    違反毒品危害防制條例
【裁判全文】
臺灣高等法院高雄分院刑事判決                    九十年度上訴字第一一四五號
    上訴人
    即被告  甲○○
右上訴人因毒品危害防制條例案件，不服台灣高雄地方法院九十年度訴字第二七號
中華民國九十年四月二十六日第一審判決（起訴案號：台灣高雄地方法院檢察署八十
九年度毒偵字第四五八七號，移送併辦案號：台灣高雄地方法院檢察署八十九年度毒
偵字第五五九一、六六五九號），提起上訴，本院判決如左：
    主  文
上訴駁回。
    事  實
一、甲○○曾於民國八十五年三月十五日因煙毒案件，經法院判處有期徒刑三年四月
    ，褫奪公權二年，於八十八年八月二十一日執行完畢，復因施用毒品案件，經依
    台灣高雄地方法院裁定送觀察、勒戒後，認無繼續施用毒品之傾向，經台灣高雄
    地方法院檢察署檢察官於民國八十八年一月十日，以八十七年度偵字第二六三一
    一號、八十八年度偵字第二四號為不起訴處分。猶不知悔改，基於施用第一級毒
    品海洛因之概括犯意，連續於五年內之八十九年六月五日零時許，在其住處，以
    香煙內羼入第一級毒品海洛因施用，點火吸食之方式，施用第一級毒品海洛因一
    次；八十九年六月二十一日中午在其住處以同一方式施用第一級毒品海洛因一次
    ；及八十九年九月二十八日晚上九時許，在高雄縣鳳山市五甲地區其朋友住處，
    以同一方式，施用第一級毒品海洛因一次；先後依序於八十九年六月五日十四時
    三十分許在高雄縣鳳山市○○路與南京路口，八十九年六月二十二日八時三十五
    分許在高雄縣鳳山市○○路一八八號（鳳山採尿室），及八十九年九月二十九日
    零時二十五分許，在高雄縣鳳山市○○街為警查獲。經台灣高雄地方法院檢察署
    以八十九年度毒聲字第五八三四號裁定送觀察、勒戒後，認有繼續施用毒品之傾
    向。
二、案經高雄市政府警察局前鎮分局報請台灣高雄地方法院檢察署偵查起訴及移送併
    辦。
    理  由
一、訊據上訴人即被告甲○○對於連續施用海洛因之行為直承不諱，惟於原審則除對
    於上開在八十九年九月二十九日零時二十五分許前二十四小時內某時施用第一級
    毒品海洛因一次，承認無異外，否認其餘二次之施用毒品犯行。
二、經查，被告先後於八十九年六月五日十四時三十分許在高雄縣鳳山市○○路與南
  京路口，八十九年六月二十二日八時三十五分許在高雄縣鳳山市○○路一八八號
    （鳳山採尿室），及八十九年九月二十九日零時二十五分許，在高雄縣鳳山市○
    ○街，三次為警查獲時，經採尿送檢驗結果，均有嗎啡之陽性反應，有高雄市立
    凱旋醫院高市凱醫檢字第００六五０號煙毒尿液檢驗成績書、長榮管理學院檢體
    編號ＫＡ０六二八０一號陽性報告單、高雄縣八九煙檢字第二六七三號煙毒尿液
    檢驗成績書各一紙在卷可憑。而海洛因施用入人體後水解還原成嗎啡，再循嗎啡
    之代謝方式排體外，亦據行政院衛生署藥物食品檢驗局七十三藥檢壹字第○三○
    二二一號函說明綦詳。另依醫學臨床實驗及根據英國藥學會出版Isolationand
    Indentification of Drugs乙書第二九三頁載明：海洛因經注射入人體後，在體
    內迅速水解成6-MonoacetyI morp hine，再緩緩繼續水解成嗎啡，然後再循嗎啡
    之代謝方式排出，同書第四三一～四三二頁並載有：嗎啡經注射入人體後，約百
    分之五十以上於八小時內自尿中排出，至二十四小時排出約百分之九十，但四十
    八小時後仍有微量可檢出等語。此外，按通常健康成人一次注射嗎啡十五公絲，
    而以現行採用蟻醛酸試液及鉬鋑銨酸試液檢檢驗其尿液時，注射後八小時內所排
    尿液易於檢出；八小時至二十四小時，視其取尿時間及尿量多寡，可能檢出；至
    二十四小時以後所排之尿液，用上述方法已難檢出，亦據行政院衛生署藥物食品
    檢驗局七十三年十一月三十日（七三）藥檢壹字第○三○二二一號函釋在案。足
    徵被告前揭三次採尿時，回溯二十四小時內某時，確有施用第一級毒品海洛因無
    誤，被告所辯顯係卸責之詞，不足採信；又被告前施用毒品，經裁定送觀察、勒
    戒後，認無繼續施用毒品之傾向，並經檢察官為不起訴處分確定，及此次被查獲
    後經送觀察勒戒認有繼續用毒品之傾向，亦有台灣高雄看守所附設勒戒處所八十
    九年十一月十三日高所坤戒勒字第五０一０號函送之有繼續施用毒品傾向，有台
    灣高雄地方法院檢察署八十七年度偵字第二六三一一號、八十八年度偵字第二四
    號不起訴處分書各一份在卷可查；本件罪證明確，被告犯行堪以認定。
三、查海洛因係毒品危害防制條例第二條第二項所稱之第一級毒品，不得持有、施用
    ，被告分別持之以施用，核其所為，係犯毒品危害防制條例第十條第一項之施用
    第一級毒品罪。被告先後多次分別施用海洛因之犯行，時間緊接、手法及罪名均
    同，顯係基於概括犯意而為之，為連續犯，應論以一罪，並加重其刑。其先後多
    次持有海洛因，亦係基於概括之犯意，本應以連續持有論，惟其持有後，進而施
    用，其多次持有之行為應被其施用之行為所吸收，均不另論罪。被告前因煙毒案
    件，經法院判處有期徒刑三年四月，褫奪公權二年，並於八十八年八月二十一日
    執行完畢，有其台灣高雄地方法院檢察署刑案資料查註紀錄表、台灣高等法院被
    告全國前案紀錄表及台灣高雄地方法院被告院內索引卡紀錄表各一份在卷可查，
    其於執行完畢五年內，再犯本件最重本刑為有期徒刑以上之罪，為累犯，應依刑
    法第四十七條規定加重其刑。檢察官雖僅就被告於八十九年六月五日以前之犯罪
    行為起訴，餘者未於起訴書中及，但連續犯為裁判上一罪，檢察官就犯罪事實
    一部起訴，依刑事訴訟法第二百六十七條規定，其效力及於全部，法院自屬有權
    全部審判。
四、原審依毒品危害防制條例第二十條第三項前段、第十條第一項，刑法第十一條前
    段、第五十六條、第四十七條，並審酌被告係累犯，多次施用毒品，顯見意志不
    堅，且犯罪後狡飾犯行，犯後態度不佳，顯無悔悟之意，惟念其犯罪之行為僅係
    戕害自身，尚未害及他人，所犯情節非重等一切情狀，量處有期徒刑一年十月。
    扣案之針筒一支，被告否認為其所有，且該針筒經送請檢驗，並無安非他命或海
    洛因之陽性反應，有高雄醫學大學附設中和紀念醫院九００二─二０檢驗報告一
    紙在卷可憑，尚從證明為被告供施用毒品所用之物，不予宣告沒收。認事用法尚
    無不合，量刑亦稱妥適，被告上訴意旨並不否認犯罪，空言指摘原判決不當，並
    無可取，為無理由，應予駁回。
據上論斷，應依刑事訴訟法第三百六十八條，判決如主文。
本案經檢察官郭振昌到庭執行職務。
中        華        民        國    九十    年    八      月    十五    日
                              臺灣高等法院高雄分院刑事第六庭
                                  審判長法官  王憲義
                                        法官  范惠瑩
                                        法官  陳啟造
右正本證明與原本無異。
如不服本判決，應於判決送達後十日內向本院提出上訴狀，其未述理由者並應於提
出上訴狀後十日內向本院補提理由書（應附繕本)。
                                      書記官  劉金萍
中    華    民    國      九十      年       八     月     十  七     日
本件論罪科刑法條：
毒品危害防制條例第十條第一項
施用第一級毒品者，處六月以上五年以下有期徒刑。
                                                                        Ｆ


司法院資訊處製作；財團法人民間司法改革基金會備份。
